【裁判字號】    89,財抗,2
【裁判日期】    890703
【裁判案由】    違反臺灣省內菸酒專賣暫行條例
【裁判全文】
臺灣高等法院刑事裁定                                八十九年度財抗字第二號
    抗  告  人
    即受處分人  甲○○
右列抗告人因違反台灣省內菸酒專賣暫行條例案件，經台灣省菸酒公賣局基隆分局以
八十八基局業字第０八四六四號移送書送罰，不服台灣基隆地方法院中華民國八十八
年三月二十六日裁定（八十八年度財專字第四號）提起抗告，本院裁定如左：
    主  文
抗告駁回。
    理  由
一、抗告意旨略以：受處分人甲○○於民國 (下同）八十八年二月六日在基隆市東岸
    十二號碼頭出入口，為警查獲未貼專賣憑證之金門特級高梁酒貳拾參瓶，乃其於
    八十一年結婚時購入十箱用剩之二箱，因遷居而運回台灣，原審裁定沒入處罰鍰
    新台幣捌仟零伍拾元，尚有不當，爰提起抗告云云。
二、按未貼專賣憑證之酒類不得持有，違反此項規定而持有者，處以查獲物查獲時現
    值三倍以下之罰鍰並沒入查獲物，臺灣省內菸酒專賣暫行條例第三十條第一項、
    第三十九條第五款、第四十條第一款定有明文。
三、經查本件受處分人甲○○於八十八年二月六日在基隆市東岸十二號碼頭出入口，
    為警查獲其持有未貼專賣憑證之金門特級高梁酒貳拾參瓶，經專賣機關核定查獲
    時之現值，共計為新台幣捌千零伍拾元，移送處罰之事實，業據專賣機關於查獲
    後，檢具台灣省內菸酒專賣暫行條例案件扣押物品表，及甲○○筆錄各一件為證
    。受處分人甲○○於該筆錄內，坦承所查獲者，係其所有之金門特級高梁酒貳拾
    參瓶，並坦承係購進供食用且未貼專賣憑證等情不諱，當時並未提出任何抗辯。
    本件受處分人雖抗告稱：系爭金門特級高梁酒係伊於八十一年結婚時購入十箱用
    剩之二箱，因遷居而運回台灣云云。惟依移送機關查驗結果，系爭金門特級高梁
    酒均係八十二年裝瓶，顯非八十一年份，且依八十一年十月一日實施之「開放金
    門酒類銷台作業要點」，銷台金門酒類均須貼專賣憑證，供應金門當地者，均須
    加貼「專供金馬地區飲用」之標貼，而受處分人甲○○被查獲之金門特級高梁酒
    ，既無加貼「專供金馬地區飲用」之標貼，亦未貼專賣憑證，乃不法之物等情，
    此有移送機關答辯狀可稽。是抗告人所陳抗告意旨，尚非可採。綜上所述，原審
    依前揭規定，按查獲時之現值即新臺幣捌千零伍拾元，而酌處新台幣以捌千零伍
    拾元之罰鍰，並沒入扣案如附表所示酒類，核無違誤。受處分人之抗告，非有理
    由，應予駁回。
四、據上論結，依刑事訴訟法第四百十二條，裁定如主文。
中     華     民     國    八十九   年       七       月       三       日
                             臺灣高等法院刑事第九庭
                                 審判長法  官  李  文  成
                                       法  官  周  盈  文
                                       法  官  官  有  明
右正本證明與原本無異。
不得抗告。
                                       書記官  顧  哲  瑜
中     華     民     國    八十九   年       七       月       五       日


司法院資訊處製作；財團法人民間司法改革基金會備份。
